【裁判字號】    96,訴,4228
【裁判日期】    970627
【裁判案由】    虛報進口貨物
【裁判全文】
臺北高等行政法院裁定
                                     96年度訴字第04228號
原      告  金革科技股份有限公司
代  表  人  甲○○
被      告  財政部臺北關稅局
代  表  人  饒平（局長）
上列當事人間因虛報進口貨物事件，原告不服財政部中華民國96
年11月2日台財訴字第09600369340號訴願決定，提起行政訴訟。
本院裁定如下︰
    主  文
原告之訴駁回。
訴訟費用由原告負擔。
    理  由
一、原告起訴時，其代表人為陳建章，嗣變更為甲○○，並由甲
    ○○聲明承受訴訟，有其提出之聲明承受訴訟狀附卷可稽；
    又原告起訴時，被告之代表人為李茂，嗣變更為饒平，並由
    饒平聲明承受訴訟，有其提出之聲明承受訴訟狀附卷可稽，
    均核無不合，應予准許。
二、按「海關依本條例處分之緝私案件，應製作處分書送達受處
    分人。」；「受處分人不服前條處分者，得於收到處分書之
    日起30日內，依規定格式，以書面向原處分海關申請復查。
    」，海關緝私條例第46條第1 項及第47條第1 項各定有明文
    。次按「基於法規之申請，以掛號郵寄方式向行政機關提出
    者，以交郵當日之郵戳為準。」，行政程序法第49條設有規
    定；末按「原告之訴，有下列各款情形之一者，行政法院應
    以裁定駁回之。…十、起訴不合程式或不備其它要件者。」
    ，行政訴訟法第107 條第1 項第10款定有明文。
三、本件原告於95年9月5日委由僑偉報關有限公司向被告報運進
    口德國製揚聲器之貨物乙批（報單：第CA/95/191/00566號
    ），原申報第1項至第7項貨物名稱為喇叭沒有音箱，貨物稅
    率為0％，惟經被告查驗結果，實到第1項至第7項貨物名稱
    為附有音箱之揚聲器，貨物稅率為10％。原告顯有虛報所運
    進口貨物之名稱，逃漏進口稅費情事，被告爰作成95年第
    00000000號處分書，依海關緝私條例第44條、加值型及非加
    值型營業稅法第51條第7款、貨物稅條例第32條第10款及貿
    易法第21條第1項之規定，處原告追徵所漏進口稅費計新臺
    幣（下同）272,071元（包括進口稅63,817元、推廣貿易服
    務費529元、貨物稅134,016元、營業稅73,709元）、所漏營
    業稅額1倍之罰鍰計6,000元及應補徵貨物稅額5倍之罰鍰計
    670,000元。查前開處分書係於96年1月19日送達原告公司營
    業所臺北市○○區○○路3段30號12樓，並由該址敦北長城
    大廈管理員簽收，有送達證書附原處分卷（附件1）可稽。
    計其申請復查期限應自96年1月20日起算，至96年2月18日（
    星期日）屆滿，因96年2月17日至25日為國定假日，依規定
    以同年月26日（星期一）代之，惟原告遲至96年3月5日始以
    掛號郵寄復查申請書，有復查申請書信封上之郵戳附原處分
    卷（附件2 第3 頁）可稽（行政程序法第49條參照；復查決
    定書及訴願決定書均載為被告收受復查申請書之日期即96年
    3 月7 日），顯已逾期。是復查決定以其復查申請已逾法定
    不變期間，不予受理，訴願決定予以維持，均無不合。原告
    復提起行政訴訟，顯非合法，應予駁回。原告之訴既不合法
    ，其有關實體之主張，自毋庸再予審究，併此敘明。
四、依行政訴訟法第107條第1項第10款、第104條、民事訴訟法
    第95條、第78條，裁定如主文。
中    華    民    國    97    年     6    月   27     日
                   臺北高等行政法院第五庭
                             審判長法  官  張瓊文
                                   法  官  胡方新
                                   法  官  蕭忠仁
上為正本係照原本作成。
如不服本裁定，應於送達後10日內向本院提出抗告狀（須按他造
人數附繕本）。
中    華    民    國    97    年     6    月   27     日
                                   書記官  蕭純純


司法院資訊處製作；財團法人民間司法改革基金會備份。
